【裁判字號】    97,消債更,73
【裁判日期】    971230
【裁判案由】    更生事件
【裁判全文】
臺灣板橋地方法院民事裁定            97年度消債更字第73號
聲  請  人  甲○○
即債 務 人
上列當事人依消費者債務清理條例聲請更生事件，本院裁定如下
：
    主  文
債務人甲○○自中華民國九十七年十二月三十日下午四時起開始
更生程式。
命司法事務官進行本件更生程式。
    理  由
一、按法院開始更生程式之裁定，應載明其年、月、日、時，並
    即時發生效力。次按法院裁定開始更生或清算程式後，得命
    司法事務官進行更生或清算程式，必要時得選任律師、會計
    師或其他適當之自然人或法人為監督人或管理人，消費者債
    務清理條例第45條第1 項、第16條第1 項定有明文。
二、本件聲請人主張：聲請人因有不能清償債務情事，民國96年
    間依「中華民國銀行公會會員辦理消費金融案件無擔保債務
    協商機制」，與最大債權銀行國泰世華商業銀行（下稱國泰
    世華銀行）達成分期還款協議，同意自96年2 月起，按週年
    利率10% ，分108 期，每月償還新台幣（下同）36,828元。
    惟因聲請人無固定收入且需扶養母親，造成聲請人明顯無力
    償還協商金額而毀諾，係有不可歸責於聲請人之事由致履行
    顯有重大困難，爰請求裁定准予更生等語。
三、經查：聲請人主張之上開事實，業據其提出協議書、無擔保
    債務還款計劃表、債權人清冊、財團法人金融聯合徵信中心
    綜合信用報告、戶籍謄本、95暨96年度綜合所得稅各類所得
    資料清單、全國財產稅總歸戶財產查詢清單、勞工保險被保
    險人投保資料表、民間借貸利息繳款單據影本、受扶養人李
    林富足之國稅局財產歸屬資料清單、95暨96年度綜合所得稅
    各類所得資料清單及勞工保險局開立之查無投保資料證明書
    等為證。雖債務人於消費者債務清理條例施行前，曾與各債
    權人就無擔保債權成立協商，約定自96年2 月起，分108 期
    ，按月償還36,828元，有協議書附卷可憑。惟債務人96年度
    之全年度總收入約459,326 元，兼職工作申報稅額99,326元
    ，臨時工快遞工作月收入約3 萬元不等，平均每月薪資為
    38,277餘元，此有96年度綜合所得稅各類所得資料清單在卷
    可稽，依協商條件約定其應按月還款36,828元，所餘顯不足
    以維持生活，其履行自有重大困難，債務人主張因不可歸責
    於己之事由，致履行原協商條件有重大困難，應堪採信。此
    外，又查無債務人有消費者債務清理條例第6 條第3 項、第
    8 條或第46條各款所定駁回更生聲請之事由存在，則債務人
    聲請更生，應屬有據，並命司法事務官進行本件更生程式，
    爰裁定如主文。
中    華    民    國    97    年    12    月    30    日
              民事第二庭    法      官  陳麗玲
上為正本係照原本作成
本件不得抗告
本裁定已於97年12月30日下午4時公告。
中    華    民    國    97    年    12    月    30    日
                            書  記  官  陳玉心


司法院資訊處製作；財團法人民間司法改革基金會備份。
